【裁判字號】    96,訴,1085
【裁判日期】    970229
【裁判案由】    強盜
【裁判全文】
臺灣嘉義地方法院刑事判決      九十六年度訴字第一○八五號
公  訴  人  臺灣嘉義地方法院檢察署檢察官
被      告  甲○○
                    日生）
                    號
                    （現於臺灣嘉義戒治所戒治中）
選任辯護人  陳柏達律師
上列被告因強盜案件，經檢察官提起公訴（九十六年度偵字第八
二六三號），本院判決如下：
    主  文
甲○○共同犯攜帶兇器強盜罪，處有期徒刑柒年壹月。
    事  實
一、甲○○因缺錢花用，與林昱良（業經臺灣高雄地方法院以九
    十六年度訴字第四○六六號判處有期徒刑七年二月確定）共
    同基於意圖為自己不法所有之犯意聯絡，在彼此議妥假意搭
    乘計程車俾向司機強盜現金之計劃後，先於民國九十六年七
    月一日晚間九時許，在高雄市苓雅區○○○路苓雅市場前，
    攔停乙○○所駕駛之車牌號碼ＹＷ－五四一號計程車搭乘，
    林昱良、甲○○即分別乘坐在駕駛座、副駕駛座後方位置，
    並示意乙○○將車駛往高雄縣鳥松鄉。迨車輛行經高雄縣鳥
    松鄉○○路一五○巷一帶，林昱良、甲○○即各取出一把預
    藏之水果刀向乙○○展示，再由林昱良以持刀抵住乙○○頸
    部之強暴方式，至使乙○○不能抗拒後，喝令乙○○暫時停
    車並自駕駛座、副駕駛座間空隙移往後座，改由甲○○接手
    續往前駛；林昱良進而逼問乙○○現金擺放位置，經乙○○
    指明紙鈔擺放在儀表板上之皮包內、零錢則擺放在按錶計費
    器下方，林昱良則表明渠二人僅意在強盜現金，車輛將停放
    在前方不遠處路邊俾乙○○取回等語，並鬆手催促乙○○離
    去，甲○○也配合暫停車輛讓乙○○下車後，二人即駕車離
    去，且拿取上開現金共新臺幣（下同）五千餘元得手，惟嗣
    將上開車輛駛往高雄縣鳳山市○○路○段三二六號前方，隨
    意棄置該處，林昱良、甲○○繼而朋分前開強盜得來之現金
    後逃逸，嗣經警據報後循線查獲。
二、案經高雄縣政府警察局仁武分局報請臺灣高雄地方法院檢察
    署檢察官呈臺灣高等法院檢察署令轉臺灣嘉義地方法院檢察
    署檢察官偵查起訴。
    理  由
一、按被告以外之人於審判外之陳述，經當事人於審判程序同意
    作為證據，法院審酌該言詞陳述或書面陳述作成時之情況，
    認為適當者，亦得為證據。當事人、代理人或辯護人於法院
    調查證據時，知有第一百五十九條第一項不得為證據之情形
    ，而未於言詞辯論終結前聲明異議，視為有前項之同意，刑
    事訴訟法第一百五十九條之五定有明文。查本件認定事實所
    援引之證據，關於證據能力，提示被告甲○○及其辯護人均
    對之表示無意見，亦未於本案言詞辯論終結前聲明異議，而
    本院審酌該等審判外陳述作成當時之過程、內容、功能等情
    況綜合判斷，認具備合法可信之適當性保障而具證據能力，
    得採為認定事實之基礎，合先敘明。
二、上開犯罪事實，迭據被告於警詢、偵查及本院審理中自白不
    諱（參見警卷第四頁至第七頁，臺灣嘉義地方法院檢察署偵
    卷第二十五頁，本院卷第四十七頁、第五十三頁），核與證
    人即共同正犯林昱良於警詢及偵查中供述、證述之犯案經過
    大致相符（參見警卷第一頁至第三頁、臺灣高雄地方法院檢
    察署偵卷第六頁至第七頁），且與證人即被害人乙○○先後
    於警詢、本院審理中證述之遭歹徒持刀強盜現金過程亦相互
    一致而無齟齬（參見警卷第八頁至第十頁，本院卷第五十頁
    至第五十二頁）。此外，並有高雄縣政府警察局車輛尋獲電
    腦輸入單、重大刑案通報單各一份（參見警卷第十七頁、第
    十八頁）等在卷可憑，足見被告之自白與事實相符，可堪採
    為認定犯罪事實之依據。綜上，本件事證明確，被告犯行堪
    予認定。
三、按水果刀係用以切削水果所用器械，顯足以攻擊人身，危及
    他人生命身體安全，而可供兇器使用。查被告與林昱良共同
    攜水果刀之兇器以強盜，所為係犯刑法第三百二十八條之強
    盜罪，而有同法第三百二十一條第一項第三款之情形，應成
    立同法第三百三十條第一項之攜帶兇器強盜罪。被告與林昱
    良間就前開犯行有犯意聯絡、行為分擔，為共同正犯。又據
    證人乙○○於本院審理中證稱：他們只有說要錢，沒有說要
    強劫車子或其他東西，車子尋獲時，車上除了現金之外，其
    餘都在，其雖在警詢供稱手機、證件遺失，然事實上手機和
    證件亦都在車上等語明確（本院卷第五十一頁、第五十二頁
    ），顯見被告及林昱良下手強盜之標的，自始限於現金，而
    不及於手機、證件等其他財物，起訴書記載包括手機、證件
    ，尚有誤會，併予指明。爰審酌被告僅因一時缺錢花用，即
    夥同林昱良持刀強盜計程車司機，犯罪之動機、手段均具惡
    性，所為對於社會治安亦有顯著危害，惟念被告犯後始終坦
    承犯行，且在持刀強盜過程中，並未傷及被害人，及其所強
    盜之財物僅為五千餘元現金等一切情狀，量處如主文所示之
    刑。
據上論斷，應依刑事訴訟法第二百九十九條第一項前段，刑法第
二十八條、第三百三十條第一項，判決如主文。
本案經檢察官徐鈺婷到庭執行職務。
中    華    民    國  九十七  年   二   月   二十九   日
                  刑事第四庭  審判長法  官  蔡憲德
                                    法  官  許兆慶
                                    法  官  吳育霖
上列正本證明與原本無異。
如不服本判決，應於判決送達後十日內向本院提出上訴狀，上訴
書狀依法應敘述具體理由，如未敘述具體理由者，應於上訴期間
屆滿後二十日內補提理由書於本院（均應附繕本）。告訴人或被
害人如對於本判決不服者，應具備理由請求檢察官上訴，其上訴
期間之計算係以檢察官收受判決正本之日期為準。
中    華    民    國  九十七  年    二    月  二十九  日
                                    書記官  林美芳
附錄本案論罪科刑法條：
刑法第三百三十條第一項
犯強盜罪而有第三百二十一條第一項各款情形之一者，處七年以
上有期徒刑。


司法院資訊處製作；財團法人民間司法改革基金會備份。
